臺灣高雄地方法院刑事判決　　　　　　　　　　　　九十三年度訴字第三三八七號
　　公　訴　人　臺灣高雄地方法院檢察署檢察官
　　被　　　告　甲○○　男　十.
　　選任辯護人　鍾武雄律師
　　被　　　告　己○○　男　二.
　　指定辯護人　本院公設辯護人乙○○
右列被告因違反毒品危害防制條例案件，經檢察官提起公訴（九十三年度偵字第二三
四九四號），本院判決如左：
    主  文
甲○○、己○○共同販賣第二級毒品，未遂，均處有期徒刑參年陸月。扣案之第二級
毒品大麻（淨重壹拾貳點玖捌公克）沒收銷毀之；號碼0000000000號之Ｄ
ＢＴＥＬ牌行動電話壹支（含ＳＩＭ卡壹只）沒收之。
    事  實
一、甲○○明知大麻業經公告列為毒品危害防制條例第二條第二項第二款之第二級毒
    品，不得非法持有，仍於民國九十三年四月間某日，在位於高雄市○○區○○路
    之「瑞城舞廳」，向某姓名年籍不詳之成年男子購得第二級毒品大麻一包以供日
    後施用。復與己○○均明知大麻為第二級毒品，不得非法持有、販賣，竟因缺錢
    花用，二人即與姓名年籍不詳、綽號「糖果弟」之成年男子，共同基於販賣第二
    級毒品大麻之犯意聯絡，由己○○委託「糖果弟」，於九十三年十一月十二日某
    時，透過電腦網路，在「一網情深聊天聯盟」網站之「網ㄖ戀情」聊天室中，以
    「糖果弟」之代號，刊登「有缺飯ㄇ？」等販賣第二級毒品大麻之訊息，欲推銷
    販賣予不特定人士。嗣經高雄市政府警察局左營分局警員陳永士於同年月日十五
    時上網發現可疑，遂以代號「高雄ｎｏ粉大」與之對談，表示欲購買第二級大麻
    之意，即取得己○○所有之行動電話號碼0000000000號為聯絡交易毒
    品方式，遂喬裝買主以0000000000號行動電話撥打上開行動電話與己
    ○○聯絡，表示欲購買新台幣（下同）二千元之大麻，己○○即約定於同年月二
    十日十三時許在高雄市鼓山區○○○路與平川街口碰面交易毒品；而於同年月二
    十日十三時二十分許，甲○○攜帶上開第二級毒品大麻一包與己○○在上址等候
    交易毒品時，為員警陳永士、施隆輝當場查獲而未成交，並扣得第二級毒品大麻
    一包（煙草淨重十二點九八公克、空包裝重二點二二公克）及己○○用以聯絡販
    賣毒品之0000000000號ＤＢＴＥＬ牌行動電話一支（含ＳＩＭ卡一只
    ）。
二、案經高雄市政府警察局左營分局移送臺灣高雄地方法院檢察署檢察官偵查起訴。
    理  由
一、右開犯罪事實，除被告己○○委託「糖果弟」上網刊登販賣第二級毒品大麻之訊
    息外，據被告甲○○、己○○於偵查中及本院審理時坦承不諱（見偵卷第七頁至
    第十頁；本院卷第四十頁、第一百二十一頁至第一百二十二頁、第一百四十一頁
    至第一百四十三頁），且查：
    (一)被告己○○之供詞核與證人甲○○於本院審理時證稱：「（周辯護人問：九十
      三年十一月十二日查獲當天情形？）當天己○○打電話給我說他沒有大麻，叫
      我拿大麻去九如四路的便利商店，我過去二、三分鐘就被警察查獲（辯護人問
      ：己○○打電話給你是如何談價錢、數量？）他說對方要買二千元大麻，數量
      沒有談，我帶十五公克是一整包出去，看對方要多少。…。（辯護人問：查獲
      之時，現場還有何人？）我、己○○，及證人丙○○○○、證人丁○○○○，
      沒有其他人（審判長問：你帶十五克大麻，市價約多少？）我用二萬五千元買
      進大麻，重量比十五克多一點點，我用了一點點，其餘全部拿去現場。我買來
      是要自己吸食，想說放在家裡比較久，剛好己○○打電話給我，有人要買，我
      剛好也缺錢，所以才賣。我曾和己○○說過我有大麻。」等語相符（見本院卷
      第一百一十九頁至第一百二十一頁）；本件查獲經過，業據證人即查獲員警陳
      永士證稱：「（周辯謢人：問在網路上如何監控犯罪？）我們在網路聊天室發
      現有一位糖果弟在兜售毒品，於是我就跟糖果弟對談，談沒多久，他問我要不
      要「飯」，那是大麻的黑話，我跟對方詢問電話，他就給我00000000
      00號的電話，就由我本人撥電話給對方（周辯謢人問：如何選擇聊天室？）
      我們是透過經常有查獲過毒品的聊天室去找（周辯謢人問：何時撥電話？）當
      天我下線有撥，但沒有回應，我每隔二、三天就撥一次，我是在十一月十二日
      上線那天發現，一直打到十一月二十日才有一位男子接聽，我說我是糖果弟介
      紹的，糖果弟說你那邊有大麻要賣，對方說有，要買多少，我就說我要兩千元
      的大麻，對方就約我在當天十三點左右，在九如路、平川街口見面。…。（周
      辯謢人問：到現場時搜索勤務，有幾人？）共四人，我、施隆輝，另外兩位是
      派出所的志工（周辯謢人問：如何情形下會安排志工？）志工是由我安排，因
      為我們的長相很像警察，所以安排不像警察的人。當天我們先到現場，被告兩
      人尚未到現場，所以我們就撥電話給他，志工一直在那邊等候，我和施隆輝在
      那邊埋伏，被告出現後，志工跟我們打暗號，當時毒品已經出來了，我們才出
      現逮捕（周辯護人問：毒品在何人身上搜到？）甲○○（周辯護人問：糖果弟
      請你打電話說是宏仔的朋友，你有無這樣跟被告介紹？）有，我跟他說是糖果
      弟叫我打電話給他，說我是宏仔的朋友，結果對方說糖果弟我認識，但宏仔是
      誰，他不知道（周辯護人問：對方有無問你如何取得電話號碼？）有，他問我
      怎麼知道他的電話，我說是透過聊天室跟糖果弟聊天，他給我的電話。對方沒
      有反應，就直接約時間、地點（周辯護人問：有無提到價錢、數量？）我說要
      兩千元，因為我對數量不熟，所以沒有說到數量」等語屬實（本院卷第一百三
      十四頁至第百三十七頁），復有上開第二級毒品大麻一包、行動電話一支（含
      ＳＩＭ卡一只）扣案可佐。查扣之煙草一包（煙草淨重十二點九八公克、空包
      裝重二點二二公克），經送法務部調查局鑑定，檢出含第二級毒品大麻成分，
      有該局九十三年十二月十七日調科壹字第二二００一八八０四號之鑑定通知書
      乙份在卷可稽（見偵卷第二十頁），並有行動電話號碼0000000000
      號自九十三年十一月十二日起至同年月二十日之雙向通聯紀錄（見本院卷第五
      十三頁至第九十四頁）乙份及「一網情深聊天聯盟」網站之「網ㄖ戀情」聊天
      室網頁計十七頁（見警卷第二十七頁至第四十三頁）附卷足憑。是被告該項自
      白與事實相符，自可採為認定事實之證據。
    (二)被告己○○固稱其與「糖果弟」為網友，但未委託「糖果弟」在網路上刊登販
      賣第二級毒品大麻之訊息，亦不清楚為何「糖果弟」將其電話刊登在網路上云
      云，惟查：被告己○○於本院審理時既供稱：「（審判長問：你為何知道甲○
      ○有大麻要賣？）之前我有聽甲○○說過有大麻要銷出去，但甲○○沒有主動
      叫我幫他找買主（審判長問：何時甲○○跟你說過？）被抓到的一個月前，他
      在我鎮安巷的家跟我說。」等語（見本院卷第一百四十二頁至第一百四十三頁
      ），被告甲○○亦坦稱：「在九月底那邊我去他家講的，我跟他說看是否要送
      給別人還是銷出去，賣或送都可以。」等語明確（見本院卷第一百四十三頁）
      ，且被告二人自承因缺錢花用始為本件犯行，可得被告己○○早於糖果弟刊登
      販賣毒品訊息即九十三年十一月十二日前知被告甲○○有第二級毒品大麻，二
      人且有共同販賣毒品之犯意聯絡無疑。況且，衡諸常理，販賣毒品係屬重罪，
      潛在極大風險，而網路個人資料之私密性甚高，「糖果弟」既據以傳達販賣第
      二級毒品大麻之訊息，亦提供被告己○○之聯絡方式以為販毒交易使用，被告
      己○○接獲員警陳永士偽為毒品買客之電話，無推遲、驚愕之意，對於員警陳
      永士之身分亦無多加確認，且立即約定買賣毒品之時間、地點，業如前述，顯
      係被告己○○應對於「糖果弟」在網路上刊登販賣毒品之訊息知情，並與「糖
      果弟」有販賣毒品之犯意聯絡無誤，再者，「糖果弟」既無從得知員警會匿名
      上網表示購買毒品，應無陷被告己○○入罪之可能。從而，被告己○○前開辯
      詞實不合常情，應屬卸責之詞，不足採信。
    (三)查被告甲○○本以施用毒品之犯意購入第二級毒品大麻，後因與被告己○○缺
      錢花用，即與「糖果弟」共同基於販賣第二級毒品之犯意，於網路上主動推銷
      第二級毒品大麻，其已有販賣第二級毒品之故意，因而員警上網並與被告黃俊
      榮聯繫購買毒品之價格、交易時間及地點，被告己○○並與被告甲○○攜帶第
      二級毒品依約前往，即為埋伏之員警當場查獲之事實，應可採認。綜上所述，
      被告共同販賣第二級毒品大麻之犯行，事證明確，足以認定。
二、按毒品危害防制條例所謂販賣行為，並不以販入之後復行賣出為要件，祇要以營
    利為目的，將毒品購入或賣出，有一於此，其犯罪即為完成（最高法院六十七年
    台上字第二五００號、六十八年台上字第六０六號、六十九年台上字第一六七五
    號判例參照）。查被告甲○○係以自行施用為由，而非以營利為目的購入前揭毒
    品，經被告甲○○供承甚明，業如前述，而被告二人雖於日後向警方兜售，然尚
    未完成交易，即為警當場查獲，參以前開最高法院判例意旨，本件被告應屬販賣
    毒品未遂，公訴人漏未論及，應有誤會。又查被告販賣之毒品，含有第二級毒品
    大麻成份，是核被告所為，均係犯毒品危害防制條例第四條第六項、第二項之販
    賣第二級毒品未遂罪。被告二人與「糖果弟」間，就上開販賣毒品犯行，有犯意
    聯絡及行為分擔，皆為共同正犯。至被告持有上開毒品之低度行為，應為販賣毒
    品之高度行為吸收，不另論罪。又被告既著手販賣第二級毒品大麻之行為而未得
    手，均應依刑法第二十六條前段之規定，減輕其刑。爰審酌被告二人明知毒品危
    害人身健康，竟因缺錢花用，亟欲販賣第二級毒品牟求不法利益，所為不僅助長
    他人吸毒惡習，且對社會潛在危害甚深，惡性非輕，自不宜輕縱；惟考量被告甲
    ○○年僅十八歲、被告己○○年約二十二歲，涉世未深，智識甚淺，本院幾經審
    酌，認被告持有之毒品尚未賣出即為警查獲，情節非屬重大，二人素行尚可，犯
    後均坦承部分犯行等一切情狀，酌情量處如主文所示之刑，以資懲儆。扣案之大
    麻煙草一包（煙草淨重十二點九八公克、空包裝重二點二二公克）屬毒品危害防
    制條例第二條第二項第二款所規定之第二級毒品，應依毒品危害防制條例第十八
    條第一項前段之規定宣告沒收銷毀之；另扣案之號碼0000000000號之
    行動電話一支（含ＳＩＭ卡一只），為供被告販賣毒品聯絡所用之物，應依同法
    第十九條第一項之規定併予宣告沒收。
據上論斷，應依刑事訴訟法第二百九十九條第一項前段，毒品危害防制條例第四條第
六項、第二項、第十八條第一項前段、第十九條第一項，刑法第十一條、第二十八條
、第二十六條前段，判決如主文。
本案經檢察官戊○○到庭執行職務。
中　　　華　　　民　　　國　　九十四　　年　　　二　　　月　　 十四 　　日
                                臺灣高雄地方法院刑事第四庭
                                    審判長法  官  簡  志  瑩
                                          法  官  呂  憲  雄
                                          法  官  楊  佩  蓉
右正本證明與原本無異。
如不服本判決，應於收受送達後十日內向本院提出上訴書狀。
　　　　　　　　　　　　　　　　　　　　　書記官  陳  南  瑜
中　　　華　　　民　　　國　　九十四　　年　　　二　　　月　　 十六 　　日
附錄本案論罪科刑法條全文：
毒品危害防制條例第四條第二項、第六項
製造、運輸、販賣第二級毒品者，處無期徒刑或七年以上有期徒刑，得併科新臺幣七
百萬元以下罰金。
前五項之未遂犯罰之。
